臺灣彰化地方法院刑事判決　　　　　　　　　　　　　九十三年度易字第六六九號
　　公　訴　人　臺灣彰化地方法院檢察署檢察官
　　被　　　告　乙○○
右列被告因違反毒品危害防制條例案件，經檢察官提起公訴（九十三年度毒偵字第一
八五七號），於本院準備程序中，被告就被訴事實為有罪之陳述，經本院合議庭裁定
改依簡式審判程序審理，並判決如左：
    主  文
乙○○施用第二級毒品，累犯，處有期徒刑陸月，如易科罰金，以參佰元折算壹日。
扣案第二級毒品甲基安非他命乙包（毛重零點貳公克）沒收銷燬之。另鋁箔紙參張及
吸食器乙組沒收之。
    事  實
一、乙○○曾因施用毒品案件，經裁定觀察、勒戒後，認無繼續施用毒品之傾向，而
    於民國九十年六月六日釋放，並經臺灣彰化地方法院檢察署檢察官於九十年六月
    七日，以九十年度毒偵字第二二六○號為不起訴處分確定。又因施用毒品案件，
    經裁定觀察、勒戒後，認有繼續施用毒品之傾向，復經裁定令入戒治處所施以強
    制戒治一年，嗣於九十一年十二月二十二日強制戒治執行完畢釋放，其前開二犯
    毒品危害防制條例犯行，並經本院以九十一年度易字第一四六號判處有期徒刑五
    月，如易科罰金，以三百元折算一日確定，嗣於九十二年五月二十一日（起訴書
    誤載為二十二日）執行完畢。詎其仍不知悔改，復於前揭觀察、勒戒及強制戒治
    執行完畢釋放後暨不起訴處分確定後五年內，基於施用第二級毒品之犯意，於九
    十三年四月二十八日十七時許，在其位於彰化縣花壇鄉○○村○○街一○九號之
    租處（起訴書誤載為同村金福街三六巷三九號），以將甲基安非他命（起訴書誤
    載為安非他命）置於鋁箔紙上用火燒烤吸食煙氣之方式，非法施用第二級毒品甲
    基安非他命乙次。嗣於同日二十時許，乙○○之兄甲○○發覺其神智恍惚，復在
    其二樓住處之房間內發覺甲基安非他命乙包（毛重○‧二公克）、鋁箔紙三張及
    吸食器乙組，認其係施用毒品，遂將其帶往彰化縣警察局彰化分局三家派出所，
    並交出乙○○上開供施用之第二級毒品甲基安非他命乙包（毛重○‧二公克），
    及乙○○所有供施用甲基安非他命所用之鋁箔紙三張及供施用甲基安非他命預備
    之吸食器乙組供警留存，而乙○○於經員警丙○○詢問時，係保持緘默沈默不語
    ，嗣經警得其同意採尿送驗結果呈甲基安非他陽性反應，始偵知上情。
二、案經彰化縣警察局彰化分局報告臺灣彰化地方法院檢察署檢察官偵查起訴。
    理  由
一、被告乙○○於準備程序中，就右揭犯罪事實為有罪之陳述，且所犯係死刑、無期
    徒刑、最輕本刑為三年以上有期徒刑以外之罪，經本院合議庭依刑事訴訟法第二
    百七十三條之一第一項之規定，裁定由法官一人獨任進行簡式審判程序，合此敘
    明。
二、右揭犯罪事實，業據被告於本院審理時坦承不諱，且被告於前揭時地經警採其尿
    液送驗結果，係呈甲基安非他命陽性反應，有彰化縣衛生局煙毒尿液檢驗成績書
    乙紙在卷足參。此外，復有如事實欄所示時地經警查扣之白色結晶體乙包、鋁箔
    紙三張及吸食器乙組扣案並查獲物品之照片四幀附卷可稽。再上開白色結晶體乙
    包，經彰化縣警察局彰化分局鑑定結果，呈安非他命類反應，毛重○‧二公克一
    節，復有該局查獲涉嫌毒品危害防制條例毒品初步檢驗報告單乙紙在卷可稽。而
    被告前因施用毒品案件，經裁定觀察、勒戒後，認無繼續施用毒品之傾向，而於
    九十年六月六日釋放，並經臺灣彰化地方法院檢察署檢察官於九十年六月七日，
    以九十年度毒偵字第二二六○號為不起訴處分確定。又因施用毒品案件，經裁定
    觀察、勒戒後，認有繼續施用毒品之傾向，復經裁定令入戒治處所施以強制戒治
    一年，嗣於九十一年十二月二十二日強制戒治執行完畢釋放，其前開二犯毒品危
    害防制條例犯行，並經本院以九十一年度易字第一四六號判處有期徒刑五月，如
    易科罰金，以三百元折算一日確定等情，並有本院上開刑事判決及臺灣高等法院
    被告全國前案紀錄表各乙份在卷足憑。至被告雖另辯稱：伊向哥哥甲○○說伊施
    用毒品，並表示要去自首，哥哥甲○○即載伊前往派出所自首云云，惟按自首祇
    以在犯罪未發覺前，自行申告其犯罪事實於該管公務員，而受法律上之裁判為要
    件，至其方式係用言詞或書面，以及係自行投案或託人代行，係直接向偵查機關
    為之，抑向非偵查機關請其轉送，均無限制，最高法院固著有二十四年度上字第
    一一六二號判例可參。惟本件觀諸彰化縣警察局彰化分局三家派出所員警即受理
    甲○○報案之丙○○於本院九十三年七月二十九日審理時具結證述：甲○○與被
    告一同至派出所，甲○○表示被告施用毒品想要勒戒，警方即依法製作筆錄，扣
    案之物品係甲○○帶至派出所交給伊，而被告在伊詢問時都不講話，甲○○表示
    被告在警局都不會講話，後來經被告同意採尿送驗，鑑定報告出來後才又製作第
    二次警詢筆錄等語；及證人甲○○於本院九十三年八月五日審理時證述：因被告
    於九十三年四月二十八日吸毒，行為不太正常，伊與父親及其他幾個兄弟討論後
    ，決定帶被告至派出所，當時並沒有與被告討論，亦非被告叫伊帶其去派出所，
    扣案之物品係伊與其他兄弟在被告位於二樓之房間找出，找到之後伊與其他兄弟
    即帶被告及上述物品至派出所等語，則顯係於九十三年四月二十八日晚上，被告
    之兄甲○○發覺被告神智恍惚，復在被告二樓住處之房間內發覺甲基安非他命乙
    包、鋁箔紙三張及吸食器乙組，認被告係施用毒品，與父親及其餘數位兄弟討論
    後，遂將被告帶往彰化縣警察局彰化分局三家派出所，並交出上述物品，而被告
    於經員警丙○○詢問時，係保持緘默沈默不語，嗣經警得被告同意採尿送驗結果
    呈甲基安非他陽性反應，始偵知上情之事實，堪以認定，準此，既被告並非於犯
    罪未發覺前，自行或委託其兄甲○○代為向有偵查犯罪權限之機關申告被告施用
    第二級毒品甲基安非他命之犯罪事實，則依上開判例要旨說明，核與自首之規定
    不符，準此，被告主張其係自首云云，顯不足採信，附此敘明。綜上，本案事證
    已臻明確，被告犯行，洵堪認定。
三、查被告於觀察、勒戒及強制戒治執行完畢釋放後暨不起訴處分確定後，復於五年
    內再度施用第二級毒品甲基安非他命，核其所為，係犯毒品危害防制條例第十條
    第二項之施用第二級毒品罪。其為供自己施用之目的而持有上開毒品，其於施用
    前後持有甲基安非他命之低度行為，應為施用之高度行為所吸收，不另論罪。第
    查：被告曾因違反毒品危害防制條例案件，經本院以九十一年度易字第一四六號
    判處有期徒刑五月，如易科罰金，以三百元折算一日確定，嗣於九十二年五月二
    十一日執行完畢，此有前開臺灣高等法院被告全國前案紀錄表乙份在卷可稽，其
    於受有期徒刑執行完畢後，五年以內再犯有期徒刑以上刑之本罪，為累犯，應依
    刑法第四十七條之規定加重其刑。爰審酌被告有前開論罪科刑情形，素行不佳，
    經法院送觀察、勒戒及強制戒治後，猶不思戒絕革除惡習，仍再犯本件施用毒品
    犯行，惟坦承犯行，態度良好，施用之次數僅一次，兼衡被告犯罪之動機、目的
    、手段、品行、生活狀況、智識程度等一切情狀，量處如主文所示之刑，並諭知
    易科罰金之折算標準。至扣案之甲基安非他命乙包（毛重○‧二公克），係屬第
    二級毒品，為違禁物，不問屬於被告與否，併依毒品危害防制條例第十八條第一
    項前段之規定宣告沒收銷燬之。另鋁箔紙三張及吸食器乙組，皆係被告所有，分
    供施用甲基安非他命所用之物或預備之物，並據被告於本院九十三年七月二十九
    日審理時陳明在卷，併依刑法第三十八條第一項第二款之規定宣告沒收之。
據上論斷，應依刑事訴訟法第二百七十三條之一第一項、第二百九十九條第一項前段
，毒品危害防制條例第十條第二項、第十八條第一項前段，刑法第十一條前段、第四
十七條、第四十一條第一項前段、第三十八條第一項第二款，罰金罰鍰提高標準條例
第二條，判決如主文。
本案經檢察官林鈴淑到庭執行職務。
中      華      民      國      九十三      年    八    月    十九      日
                                臺灣彰化地方法院刑事第一庭
                                    法      官  游  秀  雯
右正本證明與原本無異。
如不服本判決，應於判決送達後十日內，向本院提出上訴狀（須附繕本）。
                    法院書記官  陳  文  俊
中      華      民      國      九十三      年    八    月    十九      日
附錄本案論科科刑法條全文：
毒品危害防制條例第十條
施用第一級毒品者，處六月以上五年以下有期徒刑。
施用第二級毒品者，處三年以下有期徒刑。
